臺灣高等法院臺南分院刑事判決
                                     109年度上訴字第83號
上  訴  人
即  被  告  何文明


選任辯護人  汪玉蓮律師
上列上訴人因違反毒品危害防制條例等案件，不服臺灣嘉義地方
法院108年度訴字第621號中華民國108年12月6日第一審判決（起
訴案號：臺灣嘉義地方檢察署108年度偵字第5940、5975、6167
、6205、6244號），提起上訴，本院判決如下：
    主  文
原判決關於附表一至附表三部分及所定應執行刑部分均撤銷。
何文明犯如附表一編號4、附表二、附表三所示之罪，各處如附
表一編號4、附表二、附表三所示之刑及沒收。所處之刑不得易
服社會勞動部分（即附表一編號4、附表二部分），應執行有期
徒刑肆年捌月；所處之刑得易服社會勞動部分（即附表三部分）
，應執行有期徒刑陸月。沒收部分併執行之。
被訴如附表一編號1至3所示販賣第二級毒品部分均無罪。
    事  實
一、何文明明知海洛因、安非他命分別係毒品危害防制條例列管
    之第一、二級毒品，且安非他命亦為藥事法所定之禁藥，依
    法均不得販賣、轉讓，竟：
  ㈠基於販賣第二級毒品安非他命以營利之犯意，於民國108年6
    月27日晚間6時10分至8時25分許，以其持用之0000000000號
    行動電話與持用0000000000號行動電話之黃建誠通話並為附
    表一編號4所示內容之對話後，於附表一編號4所示時間、地
    點，販賣第二級毒品安非他命一包與黃建誠，並向其收取新
    臺幣（下同）1千元之價金。
  ㈡復基於轉讓第一級毒品海洛因之犯意，先後於如附表二編號1
    至3所示時間、地點，無償轉讓如附表二編號1至3所示數量
    之第一級毒品海洛因予蕭立群施用，共三次。
  ㈢另基於轉讓禁藥安非他命之犯意，先後於如附表三編號1、2
    所示時間、地點，無償轉讓如附表三編號1、2所示數量之禁
    藥安非他命予王百祿，供王百祿當場施用，共二次。
二、嗣經警對何文明所持用之0000000000號行動電話執行通訊監
    察，並於民國108年7月23日上午6時48分許，持搜索票至何
    文明位於嘉義市○區○○街00巷0號住處執行搜索，當場扣得何
    文明所有供販賣第二級毒品所用之0000000000號行動電話一
    支（含SIM卡一張）及與販賣、轉讓毒品、禁藥無關之磅秤
    、吸食器、注射針筒及施用剩餘之毒品等物（所涉施用毒品
    犯行即原判決附表四部分，前經檢察官追加起訴並經原審合
    併判決，本院就該部分另以109年度上訴字第84號為不受理
    判決）。
三、案經嘉義縣警察局民雄分局報告及臺灣嘉義地方檢察署檢察
    官自動檢舉簽分後偵查起訴。
    理  由
壹、有罪部分：
一、證據能力方面：
    本案檢察官所舉用以證明被告何文明犯罪，並為本判決引用
    之各項證據，其中供述證據部分，均未據被告及其選任辯護
    人爭執證據能力，且迄至本案辯論終結，亦未就證據能力聲
    明異議，本院審酌各該供述證據作成當時，既非受違法詢問
    ，亦無何影響被告或證人陳述任意性之不適當情況，所供、
    所證內容復與本案事實有相當之關聯性，亦無其他可信度明
    顯過低之情形，依刑事訴訟法第156條第1項、第159條之5之
    規定，前揭被告及證人於警詢、偵查中所為之供、證內容均
    有證據能力。至檢察官所舉用以證明上開被告犯罪並為本判
    決所引用之各項非供述證據，均非違背法定程序取得，依同
    法第158條之4之反面解釋，亦有證據能力。
二、得心證之理由：
　  訊據被告固不否認曾於108年6月27日晚間6時10分至8時25分
    許，與持用0000000000號行動電話之黃建誠電話聯絡，亦不
    否認於附表二、三所示時間、地點，與蕭立群、王百祿二人
    見面之事實，然矢口否認有何被訴販賣第二級毒品、轉讓第
    一級毒品、轉讓禁藥犯行。辯稱：附表一編號4部分，當日
    其與黃建誠聯絡後，並未返家，故未與黃建誠在其住處見面
    ，亦未販賣毒品及收取價金；附表二部分，其三次均係與蕭
    立群一同前往高雄購買海洛因，之後兩人各自施用購買之海
    洛因，其並未轉讓海洛因與蕭立群；附表三部分，王百祿係
    施用自身所有之安非他命，其並未轉讓安非他命與王百祿；
    又其初始否認犯行，之後之所以於偵查及審理中坦承全部犯
    行，係因偵查中遭羈押，意欲獲取交保機會，故為不實之自
    白云云。選任辯護人辯護意旨則以：經勘驗黃建誠警詢、偵
    查錄音光碟可知，黃建誠當時均係表示去被告家中購買廢鐵
    ，伊於警詢中所陳購買安非他命云云，係遭員警誘導、逼迫
    所致，且黃建誠於審理中亦證稱當日係欲向被告購買廢鐵，
    並非購買二級毒品，兩人當日亦未見面；又黃建誠並無施用
    第二級毒品之前科，亦未因本案施用或持有毒品被訴，伊於
    審理中證稱並未向被告購買第二級毒品安非他命，應屬可信
    等語；另關於轉讓第一級毒品部分，蕭立群係與被告一同前
    往購買，二人究為合資或轉讓？轉讓禁藥部分，王百祿雖說
    有轉讓，但被告否認，凡此均請一併審酌等語。經查：
　㈠有關附表一編號4所示販賣第二級毒品安非他命部分：
　　⒈黃建誠曾於108年6月27日晚間6時10分至8時25分許，以其
      持用之0000000000號行動電話撥打、接聽被告持用之0000
      000000號行動電話，雙方於電話中為附表一編號4所示對
      話內容等情，為被告所不否認，並經黃建誠於警詢及偵查
      證述在卷（見他922號卷第85、95至96頁），且本院勘驗
      黃建誠警詢、偵查錄音光碟結果，員警於黃建誠警詢過程
      ，曾提示108年5月20日至同年7月16日間黃建誠與被告間
      通訊監察譯文內容，向黃建誠確認是否係伊與被告本人之
      通話，經黃建誠當場確認無誤（見本院卷第363至367、38
      2至384頁），此部分之事實應堪認定。
　　⒉依本院勘驗黃建誠警詢、偵查錄影光碟結果，黃建誠於108
      年7月23日警詢中陳稱：電話號碼0000000000是我姊黃佩
      諭申請的，平常都是我在使用；0000000000這個號碼是「
      阿明」或我稱呼為「明哥」的人使用，他住在○○街○○里那
      邊。員警提示之上開二行動電話於108年5月20號19點40分
      至108年7月16號19點24分間通話譯文，都是我本人和他的
      通話，通話內容就是我做回收，我要去跟他買資源回收的
      東西，就資源回收廢鐵買賣，最後一通順便說廢鐵買賣，
      最後問他那有…算有那個安非他命，譯文表中6月27日這通
      是我向「明哥」購買安非他命，8點4分跟他聯絡，8點25
      分，我去他家附近他放廢鐵的空地那邊，我跟「明哥」買
      1千；另外大約在2月還是3月有一天晚上也是向「明哥」
      買1千；我總共向「明哥」購買毒品兩次；我什麼時候開
      始施用安非他命已經忘記，最後一次施用就是6月27日在
      他家外面交易那次，那天買完馬上施用，施用安非他命的
      方式是放在電燈泡裡面，用打火機烤等語；黃建誠並於警
      詢中指認其所述綽號「阿明」或「明哥」之人，即為指認
      犯罪嫌疑人紀錄表中編號4號之被告（見本院卷第363至37
      5頁；他922號卷第87至88頁）。而黃建誠於同日偵查中具
      結證稱：我在警察局有做過一次筆錄，講的都是事實；00
      00000000是我的電話，以我姐姐的名義申請，0000000000
      是「阿明」的電話，警察有給我看我跟這個「阿明」的對
      話內容，108年6月27日晚上8點04分11秒這通電話，是我
      打給他，因為我做回收的，我要去向他做一個廢鐵買賣，
      他在做搭鐵厝兼拆房子的，要向他買廢鐵，後來我跟他碰
      面後，我問他有沒有安非他命，我跟他說，看他是不是能
      先拿來賣我；他當場沒有拿給我，最後才又打給我，差不
      多8點25分的時候，說「好、來啊、來啊」這樣，叫我過
      去他家外面拿；我跟他的對話是有7-11，我去買飲料那通
      ，○○路有一間7-11，我去買飲料，再過去他那邊；這通電
      話是他打給我叫我去他家，那天跟他買1千元；這是第二
      次向他買安非他命，第一次是3月，但忘記哪一天，一樣
      在他家等語（見本院卷第381至386頁）。
　　⒊經核黃建誠前開證詞內容，其證稱108年6月27日晚間8時4
      分11秒係其撥打電話聯絡被告，而同日晚間8時25分0秒則
      係被告撥打電話與其聯絡等情，雖與卷存通訊監察譯文中
      「呼叫方向」之記載相反，然觀其證詞內容，其證稱當日
      曾前往○○路之7-11購買飲料，之後始前往被告住處等情，
      與前開通訊監察譯文中「代號B」之人於電話中所為對話
      內容相符，而其證稱被告於當日晚間8時25分之電話中對
      其表示「好、來啊、來啊」，亦與該次通訊監察譯文中「
      代號A」之人所為對話內容吻合。再依附表一編號4所示當
      日兩人其餘通訊監察譯文及譯文備註欄所示被告行動電話
      通話當時使用之基地台位址可知，黃建誠於當日晚間6時1
      0分許，撥打電話聯絡被告詢問被告是否返家，當時被告
      表示尚在工作，而其使用之基地台地址為嘉義縣○○鄉○○村
      ○○路00號0樓；至同日晚間7時41分許，黃建誠再度撥打電
      話詢問被告是否已返家，被告於電話中答稱「要回來了，
      快到了」，當時被告使用之基地台位在嘉義縣○○鄉○○○段0
      0○00地號；至同日晚間7時51分許，黃建誠又撥打電話予
      被告，稱其業已抵達，並稱：「你走出來，我在外面這邊
      ，我不要走進去了」，由其於上開對話中要求被告「走出
      來」，顯見黃建誠當時係位在被告住處腳程可及之處，而
      被告於電話中表示同意，當時被告使用之基地台位址為「
      嘉義市○區○○里○○○路000巷0號0樓之0屋頂」，顯示被告當
      時仍未返家；至同日晚間8時4分許，被告撥打電話聯絡黃
      建誠，黃建誠詢問被告在何處，被告表示「我剛才回去就
      看不到你啊」，黃建誠則稱其等待一段時間後，去7-11買
      飲料等語，當時被告使用之基地台位在嘉義市○區○○路000
      號00樓樓頂，與被告住處已甚為接近；至同日晚間8時25
      分許，黃建誠又撥打電話聯絡被告，被告於電話中表示：
      「賀啦，來啊來啊」（台語），當時被告使用之基地台位
      址為嘉義市○區○○里○○路00號，此一基地台位址又更靠近
      被告位在○○里○○街住處，顯見被告當時確已返回○○街住處
      。則黃建誠證稱與被告通話後，於被告住處外向被告購買
      1千元之安非他命等情，既與通訊監察譯文內容及該譯文
      備註欄所示被告使用之行動電話基地台位址相符，所證情
      節自堪採信。至其所為證述內容與上開譯文不符之處，亦
      即「呼叫方向」相反部分，無非係因上開通話距其於警詢
      、偵查中證述之時間已近1個月，記憶模糊所致，不能據
      此認其於警詢、偵查中所證情節不實，而為有利於被告之
      認定。
　　⒋被告雖辯稱當日並未與黃建誠見面，並稱其於警詢、偵查
      乃至原審審理中所為自白內容，係因偵查中遭羈押，為獲
      取交保機會而為不實之自白云云。然依卷附被告歷次警詢
      、偵訊乃至法院羈押訊問筆錄內容可知，被告於108年7月
      23日為警搜索查獲而首次製作警詢筆錄時，乃至同日檢察
      官訊問、法院羈押訊問中，均否認有販賣毒品之犯行，後
      被告經法院裁定羈押後，於同年8月12日偵查中，仍否認
      販賣毒品犯行，直至同年8月19日，被告提出自白狀，表
      示對於所犯之罪一概承認，並願配合調查，之後始於同年
      9月3日檢察官訊問時坦承販賣安非他命與黃建誠（見警20
      070號卷第7至9頁；偵5940號卷第11至13、87至89、98至1
      01、104至105頁；聲羈卷第19至31頁），是即便依被告所
      陳，其於偵審中所為自白係為獲取交保機會所為，然其遭
      法院裁定羈押前，既無受羈押而請求交保之動機，所供情
      節自得據為認定犯罪事實之依據。而被告於108年7月23日
      偵查中供稱：「（問：是否有於108年6月27日晚上8點25
      分，在你住處，販賣安非他命給黃建誠？）沒有」、「（
      問：是否認識黃建誠？）認識，黃建誠有叫我幫他拿毒品
      ，但是我拒絕」（見偵5940號卷第12頁），於翌日（即同
      年月24日）羈押訊問中供稱：「（問：你是否於108年6月
      27日晚上8時4分許，與持用行動電話門號0000000000之黃
      建誠聯繫，黃建誠至你位在嘉義市○區○○街00巷0號住處，
      你交付一包安非他命給黃建誠，得款1千元？）沒有，他
      叫我去幫他拿，我拿回來給他」、「他是要跟我買毒品沒
      有錯，但是我沒有賣他，我沒有毒品，要再拿才有」（見
      聲羈卷第24至25頁），則依被告上開供述內容，被告顯然
      並未否認曾於108年6月27日晚間與黃建誠通話後，兩人有
      為毒品交易見面之事實，僅否認交付毒品而已。其於本院
      審理中否認當日曾與黃建誠見面，與前引通訊監察譯文中
      ，被告對黃建誠表示「賀啦，來啊來啊」之內容及其於通
      話當時使用住家附近基地台之事實不符，顯係事後卸責之
      詞，不足採信。
　　⒌依本院勘驗黃建誠警詢錄音光碟結果，於黃建誠製作警詢
      筆錄過程，雖有一男性員警（下稱警員B）先提及：「嘿
      。後面都刪掉。答，我們、我們聯絡，聯絡內容是做為、
      是做為，廢…廢鐵買賣、廢鐵買賣，買賣，及我向「明哥
      」，我向「明哥」，購買第二級毒品安非他命。那個在後
      面。問。句號。問，你於何時、地，等一下，問，譯文中
      哪一通是你向「明哥」，譯文中、譯文表中，通譯文表，
      沒關係，哪一通是你向「明哥」購買第二級毒品安非他命
      ？」，之後由另一女性員警（下稱警員A）接續詢問，黃
      建誠始於後續詢問過程，提及向被告購買安非他命情事（
      見本院卷第367至368頁），選任辯護人亦據此主張黃建誠
      於警詢中指稱被告販毒，係遭員警誘導、逼迫所為。然本
      院勘驗上開警詢錄影光碟結果，黃建誠於製作警詢筆錄時
      面對鏡頭，口中嚼食檳榔，神色自若（見本院卷第378頁
      ），顯無遭逼迫情形。又本案係因0000000000號行動電話
      進行通訊監察，發現被告與黃建誠間通話內容可疑，乃通
      知黃建誠到案說明，此由黃建誠前往製作警詢筆錄時，員
      警直接鎖定被告與黃建誠間108年5月20日至同年7月16日
      間通訊監察譯文進行詢問自明。則員警於製作警詢筆錄之
      前，既已對所欲詢問之相關內容有所預期，其依其主觀預
      期先行繕打筆錄內容，並於筆錄製作過程，依受詢問人當
      場陳述之內容進行修改，以減省筆錄後續製作時間，應非
      法所不許。而依本院勘驗所得之黃建誠警詢筆錄製作過程
      ，黃建誠於警詢中表明初始係向被告購買廢鐵，之後始詢
      問被告有無毒品，員警並未隱匿相關交易過程，且於製作
      警詢筆錄過程，員警詢問黃建誠有無其他向被告購買毒品
      之經驗，黃建誠自行表示曾於108年2、3月間向被告購毒
      ，並於員警誤認其於108年2月及3月各買一次毒品時，主
      動要求更正筆錄之記載，員警亦從善如流，並未刁難、拒
      絕（見本院卷第370至371頁），顯見黃建誠警詢中陳稱於
      108年6月27日在被告住處外放置廢鐵處向被告購買1千元
      之安非他命，並非遭員警逼迫、誘導所為，辯護人以上開
      勘驗結果為據，主張黃建誠警詢中所為證詞不實，並非可
      採。
　　⒍雖黃建誠於本院審理中到庭翻易前詞，改稱：108年6月27
      日當日沒有遇到被告，並未向被告購買毒品，其於偵查中
      並未證稱向被告購買安非他命，僅係表示購買廢鐵云云（
      見本院卷第315、316頁），且黃建誠亦無任何施用毒品之
      前案紀錄，選任辯護人據此主張黃建誠並未向被告購買毒
      品云云。然黃建誠於本院審理中證稱108年6月27日當日未
      與被告見面云云，與卷內通訊監察譯文內容及所附基地台
      位址資訊不符，且其證稱於偵查中並未指證被告販毒云云
      ，亦與本院勘驗黃建誠偵訊錄影光碟結果不合，據此自難
      認其於本院審理中所證情節屬實。又黃建誠於警詢中坦承
      向被告購入後施用第二級毒品安非他命，且其警詢過程未
      受誘導、脅迫，已如前述，其事後改稱未曾施用毒品，自
      難憑採；至其先前是否有施用毒品之前案紀錄，與其於本
      案有無向被告購入毒品無關，無從據為有利於被告之認定
      。況，黃建誠於警詢中拒絕採驗尿液（見他922號卷第86
      頁），且其製作警詢筆錄當日距其自陳最後一次施用安非
      他命之時間已近1個月，本難自其尿液中檢出安非他命陽
      性反應，是亦無從以其本次未因施用毒品遭訴追為由，逕
      認其於本院審理中所為證詞內容屬實。
　　⒎按安非他命有其獨特之販售通路及管道，復無公定價格，
      而各次買賣之價格、數量，每每隨雙方關係之深淺、購買
      者之資力、需求之數量及對行情之認知、毒品來源是否充
      裕、查緝鬆嚴、購買者被查獲時供出交易對象之可能風險
      評估等，異其標準，非可一概而論；而安非他命物稀價昂
      ，取得不易，復為政府嚴格查緝之違禁物，且販賣毒品，
      刑責甚重，若無利可圖，被告自無甘冒遭查獲之風險，販
      賣安非他命予黃建誠施用之理。
　　⒏綜上所述，堪認被告確有於附表一編號4所示時、地，販賣
      1千元之第二級毒品安非他命與黃建誠，其空言否認，不
      足採信。
　㈡有關附表二所示轉讓第一級毒品海洛因及附表三所示轉讓禁
    藥安非他命部分：
　　⒈被告於108年7月23日警詢中，坦承於附表二所示時、地，
      無償轉讓第一級毒品海洛因予蕭立群施用；對其曾於附表
      三所示時、地，無償轉讓禁藥安非他命予王百祿施用一事
      ，亦供認無訛（見警20070號卷第3頁反面）。至同日偵查
      中，被告供稱：「（問：是否有於108年7月16日下午6點
      、108年7月17日晚上9點，無償提供安非他命給王百祿？
      ）有，是在我家，因為我請他工作，因為是朋友我才請他
      吃」、「（問：是否有於108年5月18日晚上8點、108年6
      月1日晚上10點、108年7月15日晚上8點，無償提供海洛因
      給蕭立群？）有，我認識蕭立群，小時候就認識了，我有
      請他吃，是在我家，他來我家找我」等語，並坦承轉讓第
      一、二級毒品（見偵5940號卷第12頁）。查被告於本院審
      理中雖抗辯先前所為之自白係因遭羈押，意欲請求具保所
      為之不實陳述，然其於108年7月23日製作上開警詢、偵訊
      筆錄當時，檢察官既尚未聲請羈押，被告自無意欲獲取具
      保之機會而為不實供述之必要。況，被告於偵查中，對其
      轉讓海洛因、安非他命與蕭立群、王百祿之動機，詳加陳
      述，所陳亦與吾人日常生活經驗法則相符，難認有何不實
      之處。
　　⒉而蕭立群於警詢中證稱：伊與被告係相識約40年之朋友，
      伊不曾向被告購買毒品，均是被告無償提供毒品給伊施用
      。被告曾於108年5月18日晚間8時、同年6月1日晚間10時
      、同年7月15日晚間8時許，在其住處無償提供毒品海洛因
      供伊施用，伊是將少許海洛因摻水置於注射針筒內，再以
      針筒注射進入靜脈血管之方式施用海洛因；伊與被告並無
      金錢糾紛亦無仇恨等語（見他922號卷第56至57頁）；於
      偵查中證稱：伊與被告是很好的朋友，伊去被告住處，被
      告會請伊施用海洛因；伊於警詢中陳稱被告三次無償轉讓
      海洛因均屬實，均是伊至被告住處後，以針筒注射方式施
      用海洛因，被告並未向伊收取價金，伊不清楚被告有無販
      賣毒品等語（見他922號卷第67頁）。另王百祿於108年7
      月23日警詢中證稱：伊自幼即認識被告，兩人相識約二、
      三十年，被告亦係伊目前之老闆；伊未曾向被告購買毒品
      ，但曾向被告索討安非他命施用，被告曾給過兩次安非他
      命，每次均僅夠施用二、三口而已；伊係於上周二（16日
      ）、三（17日）隨被告工作後返回被告住處，在被告住處
      向被告索討安非他命等語（見他922號卷第72至73頁）；
      於同日偵查中證稱：「因為我手受傷關係，很痛，上禮拜
      二下午6點、上禮拜三晚上9點，我有跟何文明要安非他命
      來吃，他有給我一點點，用火燒烤約莫三口，他給我的地
      點都在他家，剛好都是我工作回來時，我跟他要的」、「
      他都沒有跟我收錢」等語（見他922號卷第80頁）。經核
      蕭立群證稱與被告係多年友人，而王百祿證稱為被告工作
      ，被告因而無償轉讓第一級毒品海洛因、禁藥安非他命與
      其二人施用，與被告前開警詢、偵查中所供情節均相互吻
      合，足認被告上開關於轉讓第一級毒品、轉讓禁藥之自白
      ，均與事實相符，應可採信。
　　⒊雖被告嗣後否認犯行，辯稱附表二部分，其三次均係與蕭
      立群一同前往高雄購買海洛因，之後兩人各自施用購買之
      海洛因；附表三部分，王百祿係施用自身所有之安非他命
      云云，且蕭立群於本院審理中到庭，亦附和被告上開辯詞
      ，改稱係與被告一同前往高雄，並自行出資購入毒品施用
      ，先前係因製作筆錄當時有服用安眠藥，以致誤認云云（
      見本院卷第307至308、311頁）。然蕭立群於本院接受交
      互詰問過程，忽稱毒品係自行出錢購入，忽又改稱警詢及
      偵查中所證情節屬實（見本院卷第309、310頁），所證情
      節已然前後矛盾；而其雖稱於警詢時有服用安眠藥物，然
      於員警詢問有無向被告購買毒品，乃至伊受被告雇用擔任
      臨時工，被告所積欠之工資是否用以抵償施用毒品之價金
      時，蕭立群均立即否認，並稱與被告有40多年的交情，沒
      有在計較工資多寡等語（見他922號卷第56至57、60頁）
      ，足認其警詢當時意識清楚，並無因服用安眠藥物以至胡
      言亂語情形。加以蕭立群於本院審理中，自承可區分自己
      出錢購買及被告請其施用之差別（見本院卷第309、311頁
      ），復稱被告交保後，曾與被告見面，兩人住隔壁（見本
      院卷第308頁），足認蕭立群於本院改稱自行出資與被告
      一同前往高雄購毒，應係被告交保後，因被告請託，礙於
      兩人長年交情所致。此觀蕭立群證稱：「我不知道這個判
      很重，對他（即被告）很不住」（見本院卷第313頁）等
      語自明，是蕭立群於本院審理中所為內容矛盾之證述，無
      從據為有利於被告之認定。至王百祿部分，被告於108年7
      月23日警詢及偵查中，均坦承有無償轉讓禁藥安非他命與
      王百祿施用，已如前述，其於本院審理中突然改稱王百祿
      係施用自身所有之安非他命，已難採信。況，被告於檢察
      官起訴後之原審羈押訊問中供稱：「王百祿是跟我一起做
      工，我在我住處施用毒品，王百祿這兩次是施用我的毒品
      ，我沒有辦法阻擋他施用，我有跟他說不要，但他還是拿
      來施用」（見原審621號卷第50頁），所供情節亦與其於
      本院審理中所辯情節相異，足認均係事後編造卸責之詞，
      益徵被告於本院審理中所辯上情，不足採信至明。
　㈢綜上所述，堪認被告確有上開販賣第二級毒品、轉讓第一級
    毒品、轉讓禁藥犯行，其空言否認，並無可取。本案事證明
    確，被告犯行均堪認定，應依法論科。
三、論罪：
　㈠被告行為後，毒品危害防制條例第4條、第17條於109年1月15
    日修正公布，同年7月15日施行。修正前毒品危害防制條例
    第4條第2項原規定：「製造、運輸、販賣第二級毒品者，處
    無期徒刑或7年以上有期徒刑，得併科新臺幣1千萬元以下罰
    金」，而修正後同條項則規定：「製造、運輸、販賣第二級
    毒品者，處無期徒刑或10年以上有期徒刑，得併科新臺幣1
    千5百萬元以下罰金」。又修正前毒品危害防制條例第17條
    第2項規定：「犯第4條至第8條之罪於偵查及審判中均自白
    者，減輕其刑」，而修正後同條項則規定：「犯第4條至第8
    條之罪於偵查及『歷次』審判中均自白者，減輕其刑」。比較
    修正前後之規定，修正後毒品危害防制條例第4條第2項就販
    賣第二級毒品罪提高有期徒刑及罰金刑上限，而同條例第17
    條第2項則增加減刑之要件，排除未於事實審各審級均自白
    犯罪之被告適用該條規定減刑之機會，是修正後之規定對被
    告並非較為有利，依刑法第2條第1項前段之規定，本案應適
    用修正前毒品危害防制條例第4條第2項、第17條第2項之規
    定。
　㈡是核被告所為如附表一編號4所示犯行，係犯修正前毒品危害
    防制條例第4條第2項之販賣第二級毒品罪；所為如附表二編
    號1至3所示犯行，均係犯毒品危害防制條例第8條第1項之轉
    讓第一級毒品罪。至被告所為如附表三編號1、2所示犯行，
    雖同時該當藥事法第83條第1項轉讓禁藥罪及毒品危害防制
    條例第8條第2項轉讓第二級毒品罪之構成要件，然依重法優
    於輕法之原則，應擇較重之轉讓禁藥罪論處（最高法院109
    年度台上大字第1089號裁定意旨參照）。
　㈢被告販賣、轉讓前持有第一級毒品海洛因之低度行為，分別
    為販賣、轉讓之高度行為所吸收，不另論罪；至轉讓前持有
    禁藥安非他命之低度行為，藥事法既無處罰規定，自無高低
    度行為吸收之問題，併予敘明。
　㈣查被告前因施用毒品案件，經原審法院以97年度訴字第737號
    判決判處有期徒刑1年、1年確定；又因竊盜、偽造文書案件
    ，經同院以97年度訴字第842號判決判處有期徒刑6月、4月
    、3月確定；再因施用毒品案件，經同院以98年度訴字第27
    號判決判處有期徒刑1年、7月確定；上開七罪嗣經同院以98
    年度聲字第445號裁定定應執行有期徒刑3年2月確定，入監
    執行，於102年12月9日縮短刑期假釋出監，迄103年9月11日
    假釋期滿視為執行完畢，有臺灣高等法院被告前案紀錄表一
    份存卷可憑，其於前開有期徒刑執行完畢後5年內故意再犯
    如附表一編號4、附表二、附表三所示各罪，均合於累犯之
    條件。而被告施用毒品進而轉讓他人，甚至販賣營利，犯罪
    情節遠較單純施用嚴重，所為危害他人身心健康，對社會治
    安有實質不良影響，審酌其前案與本案罪質之關聯性，以及
    前經徒刑執行完畢後，再犯本案販賣、轉讓毒品及轉讓禁藥
    等罪，足認其確有刑罰反應力不佳之情形。又依被告犯罪情
    節，其所涉販賣第二級毒品屬最輕本刑5年以上有期徒刑之
    罪，犯罪情節重大，經依法定事由減刑（詳下述）後，即無
    量處最低法定刑仍屬罪刑不相當而過重情事，應各依刑法第
    47條第 1項規定，加重其刑；惟法定本刑中屬無期徒刑部分
    ，依法不得加重，爰僅就法定刑中屬有期徒刑及罰金刑部分
    ，加重其刑。
　㈤被告就附表一編號4所示販賣第二級毒品犯行及附表二所示轉
    讓第一級毒品犯行，於偵查及原審審理中自白，應依修正前
    毒品危害防制條例第17條第2項之規定，就附表一編號4、附
    表二所示各次犯行減輕其刑。至被告就附表三所示轉讓禁藥
    犯行，雖於偵查及原審審理中自白，然此部分犯行已因法規
    競合擇一適用藥事法第83條第1項規定論處罪刑，基於法律
    整體適用不得割裂原則，即不得再依修正前毒品危害防制條
    例第17條第2項規定減輕其刑（最高法院104年度第十一次刑
    事庭會議決議參照）。
　㈥被告於偵查及原審審理中固曾供稱其毒品來源係蘇思豪（綽
    號「大摳ㄟ」）、宋有民、王嘉祥、綽號「鹽仔」之人等語
    （見警20070號卷第4至5頁，偵5940號卷第68至69、87至88
    、94頁；原審訴621號卷第93至94頁），然原審函詢嘉義縣
    警察局民雄分局及臺灣嘉義地方檢察署有無因被告之供述而
    查獲其前述毒品上游，均覆以尚未查獲，有嘉義縣警察局民
    雄分局108年10月17日嘉民警偵字第1080028056號函檢附之
    該分局偵查報告書一紙、臺灣嘉義地方檢察署108年10月30
    日嘉檢卓宿108偵5940字第1089027451號函一紙存卷可憑（
    見原審訴621號卷第109至111、127頁），足見被告並不符合
    「供出毒品來源，因而查獲其他正犯或共犯者」之情形，無
    從適用毒品危害防制條例第17條第1項規定減輕或免除其刑
    。
四、撤銷改判之理由：
　㈠原審以被告所犯如附表一編號4、附表二、附表三所示各次犯
    行，事證明確，依法論罪科刑，固非無見。然：
　　⒈被告就附表一編號4所示販賣第二級毒品犯行、附表二所示
      轉讓第一級毒品犯行及附表三所示轉讓禁藥犯行，均合於
      累犯加重之要件，且前案所犯施用毒品罪與本案販賣、轉
      讓毒品、禁藥犯行具有罪質關聯性，被告並有刑罰反應力
      不佳之情形，應有依累犯規定加重其刑之必要，已如前述
      。原審就此部分認被告前案與本案所犯之類型、態樣不同
      ，乃未予加重其刑，即有未洽。
　　⒉被告於本院審理中否認販賣第二級毒品及轉讓禁藥安非他
      命犯行，其於原審審理中供稱以扣案磅秤為販賣第二級毒
      品之工具、以扣案吸食器為轉讓禁藥之工具，即難憑為沒
      收犯罪工具之依據。原審未及審酌被告嗣後否認犯行之供
      述，分別於附表一編號4及附表二編號1、2主文項下，就
      扣案磅秤及吸食器諭知沒收，亦有未合。
　　⒊被告上訴意旨以其未有附表一編號4、附表二、附表三所示
      販賣、轉讓毒品、禁藥等犯行，雖無可取，然原判決上開
      部分既有前述未洽之處，仍應由本院撤銷改判，以期適法
      。又原判決既經撤銷，所定應執行刑亦無可維持，應併予
      撤銷。
　㈡爰審酌被告前有多次施用毒品之犯罪科刑紀錄，當知海洛因
    及安非他命對於他人身心健康戕害甚鉅，且為政府嚴令禁止
    流通之違禁物，竟無視法令禁制，或販賣予以牟利，或轉讓
    予他人收受，所為除害及購買者或接受轉讓者之身心健康，
    並助長流通外，對於社會整體治安亦造成相當程度之潛在危
    害，且被告犯後供詞反覆，最終仍否認上述犯行，並無悔意
    ，犯後態度非佳；惟其販賣、轉讓毒品、禁藥之數量非鉅；
    兼衡其自述之智識程度、家庭、生活狀況等一切情狀，分別
    量處如主文第二項所示之刑，並斟酌被告所犯數罪反應出之
    人格特性，權衡被告之責任與整體刑法目的及相關刑事政策
    ，在量刑權之法律拘束性原則及量刑權之內、外部界限範圍
    內，分別就所處不得易科罰金之刑及得易服社會勞動之刑，
    定其應執行刑如主文第二項所示。
　㈢未扣案如附表一編號4所示販賣第二級毒品所得，業經被告收
    取，核屬被告本案之犯罪所得，應依刑法第38條之1第1項、
    第3項之規定宣告沒收，於全部或一部不能沒收或不宜執行
    沒收時，追徵其價額。扣案0000000000號行動電話一支（含
    SIM卡一張），乃供被告實施如附表一編號4所示販賣第二級
    毒品犯行所用之物，應依毒品危害防制條例第19條第1項之
    規定宣告沒收。至起訴書雖認上開扣案之行動電話亦係被告
    持以實施附表二、三所示轉讓毒品或禁藥犯行所用之物，同
    應在該等犯行主文項下宣告沒收，然被告否認有使用上開扣
    案門號行動電話作為其實施上開轉讓毒品或禁藥犯行之聯繫
    工具（見原審訴621號卷第152頁），而卷內亦未有此部分之
    通訊監察譯文或其他證據資料可佐，自無從認上開門號之行
    動電話亦為供被告犯轉讓第一級毒品及轉讓禁藥犯罪所用之
    物。至查獲之第一級毒品海洛因、第二級毒品安非他命及磅
    秤、吸食器、斜削吸管、注射針筒等物，均無證據證明與被
    告上開販賣、轉讓毒品及禁藥之犯行有關，爰不於本案諭知
    沒收，併予敘明。
貳、無罪部分：
一、公訴意旨另以：被告基於販賣第二級毒品以營利之犯意，以
    門號0000000000號行動電話作為聯繫販毒之工具，分別於附
    表一編號1至3所示時間、地點，販賣價格、數量如附表一編
    號1至3所示之安非他命與陳志仁、黃秋豐二人，次數共三次
    。因認被告此部分亦涉有修正前毒品危害防制條例第4條第2
    項之販賣第二級毒品罪嫌。
二、按犯罪事實應依證據認定之，無證據不得認定犯罪事實；又
    不能證明被告犯罪者應諭知無罪之判決，刑事訴訟法第154
    條第2項、第301條第1項分別定有明文。次按刑事訴訟法上
    所謂認定犯罪事實之積極證據，係指適合於被告犯罪事實認
    定之積極證據而言，雖不以直接證據為限，間接證據亦包括
    在內，然而無論直接或間接證據，其為訴訟上之證明，須於
    通常一般之人均不致有所懷疑，而得確信其為真實之程度者
    ，始得據為有罪之認定，倘其證明尚未達到此一程度，而有
    合理之懷疑存在，無從使事實審法院得有罪之確信時，即應
    由法院諭知被告無罪之判決（最高法院76年台上字第4986號
    判決意旨參照）。又刑事訴訟法第156條第2項規定：被告或
    共犯之自白，不得作為有罪判決之唯一證據，仍應調查其他
    必要之證據，以察其是否與事實相符。其立法旨意乃在防範
    被告或共犯自白之虛擬致與真實不符，故對自白在證據上之
    價值加以限制，明定須藉補強證據以擔保其真實性。至販毒
    者與購毒者，讓與毒品、禁藥者與受讓毒品、禁藥者，係屬
    對向犯罪之結構，因行為者各有其目的，各就其行為負責，
    彼此間並無犯意之聯絡，雙方所為自己行為之自白及關於對
    方行為之供述，分屬各自供述本身以外之別一證據，如相互
    合致犯罪構成要件之事實而各自成立犯罪，雖非不能互為補
    強證據，然購毒者陳述向他人購毒部分，容有供出來源以求
    減刑寬典而為不實陳述之可能，故其該部分陳述之憑信性本
    不及於一般人，則其所證向他人購買毒品之陳述，須有補強
    證據以擔保其陳述之真實性，倘購毒者之陳述有疑，即難以
    其陳述補強被告自白之真實性。而關於購毒者陳述之補強證
    據，係指購毒者之指證外，尚有其他足以證明其關於毒品交
    易陳述真實性之別一證據而言，必須與毒品交易之供述具有
    相當程度之關聯性，足使一般人對其供述無合理之懷疑存在
    ，而得確信其為真實者，始足當之（最高法院109年台上字
    第5091號判決意旨參照）。
三、查公訴意旨認被告涉有上開犯嫌，係以被告於偵查中所為之
    供述、購毒者陳志仁及黃秋豐二人於警詢及偵查中所為之證
    詞，以及卷附0000000000號行動電話通訊監察譯文、指認犯
    罪嫌疑人紀錄表、嘉義縣警察局民雄分局搜索扣押筆錄、扣
    押物品照片，為其主要之論據。
四、被告於原審審理時，原坦承上開販賣第二級毒品犯行，然於
    本院審理時，改口否認犯行，辯稱：其固有與陳志仁、黃秋
    豐為附表一編號1至3所示內容之對話，但並未於附表一編號
    1至3所示時、地，販賣安非他命與陳志仁與黃秋豐；又附表
    一編號2部分，係其拿1千元給陳志仁，請陳志仁代為購買毒
    品；其之所以於原審審理中坦承犯行，係希望獲得交保機會
    等語。
五、經查：
　㈠被告於108年7月23日為警搜索查獲而首次製作警詢筆錄時，
    乃至同日檢察官訊問、法院羈押訊問中，均否認有販賣毒品
    之犯行，嗣被告經原審法院於108年7月24日裁定羈押後，於
    同年8月12日偵查中，仍否認販賣毒品犯行，直至同年8月19
    日，被告提出自白狀，表示對於所犯之罪一概承認，並願配
    合調查，之後於同年9月3日檢察官訊問時，被告雖承認附表
    一編號2、3所示販賣第二級毒品犯行，然對於附表一編號1
    所示販賣第二級毒品犯行，仍堅決否認（見警20070號卷第1
    至6頁；偵5940號卷第11至13、87至89、98至101、104至105
    頁；聲羈卷第19至31頁）；至檢察官起訴後，被告於原審10
    8年9月19日進行羈押訊問時，又否認附表一編號1至3所示販
    賣第二級毒品犯行，直至同年10月7日原審行準備程序乃至
    後續審理中，始為全部認罪之表示（見原審卷第47至49、93
    、145至146、153至154、210頁）。查被告於偵查及原審審
    理中所為相關自白或認罪之表示，均係於被告遭羈押期間所
    為，雖被告未否認該等自白或認罪之表示均係出於自由意志
    ，然被告客觀上既遭羈押，即無從排除其確係為求具保以致
    故為不實自白之可能。是被告是否確有如附表一編號1至3所
    示販賣第二級毒品犯行，自應調查其他證據，以查其自白是
    否與事實相符。
　㈡有關附表一編號1、2部分：
　　⒈本件購毒者陳志仁於警詢及偵查中固證稱：附表一編號1、
      2所示通訊監察譯文內容均係與被告聯絡購買毒品，並於
      通話後在附表一編號1、2所示時、地，向被告購入安非他
      命一包，總共二次，每次均支付5千元之價金，金額總計1
      萬元云云（見他922號卷第27、39頁）。
　　⒉惟被告於本院聲請傳訊到院之證人陳俊吉證稱：我在108年
      6月13日開貨車載被告，在嘉義市○○街與○○路口發生車禍
      ，撞到轉角處小貨車水果攤商突出的雨遮，卡榫壞掉，當
      時有兩個人來幫忙修理，因為我們原本就與他們聯絡要去
      載木材，後來在跟攤商老闆講雨遮的事時，他們打電話來
      問為何還沒到，我就說撞到人家的車，他們就過來了，之
      後那兩個人就帶我們去附近拿木材，拿完之後就去他們的
      朋友家外面聊天，聊完我與被告就回去了；在修理遮雨棚
      的過程，被告沒有離開或跟別人去路邊講話；當天來的兩
      人其中一人是在庭證人周國隆，另一人應該是陳志仁，但
      是要看到人才知道；陳志仁在地檢署提到的○○里旁邊的土
      地公廟，就是拿木材的地方，但是我沒有看到被告有拿毒
      品給陳志仁；車禍隔天，也就是6月14日，我和被告一起
      去○○水果行，但不記得是誰開車，當天被告是拿錢給陳志
      仁要拿毒品，要去前就有跟陳志仁聯絡，所以才會約那邊
      拿錢給他；被告拿了1千元給陳志仁，我們在嘉雄陸橋下
      等，過一下子，他就騎機車拿東西過來，之後我們就回去
      了等語（見本院卷第172至185頁）。
　　⒊又被告聲請傳訊之證人周國隆亦於本院審理中到院證稱：1
      08年6月13日被告在○○街與○○路口發生車禍，我有去幫忙
      處理，那天我約陳志仁幫我賣一塊木材，但因為我不懂，
      陳志仁說被告多少認識一點，所以就介紹我跟他認識，因
      為要約去我家載木材，所以他們才會發生車禍，他們撞到
      一台賣水果的攤車，我、被告和到庭的另一位證人（即陳
      俊吉）在修理，過程中被告和陳志仁沒有私下離開，修好
      之後，我才帶他們去我家；當時我和陳志仁騎機車到車禍
      現場，我家在○○○街，附近有土地公廟，載完木材後，被
      告他們就離開了，之後我和陳志仁泡個茶，大約6點多，
      就載他回去了，陳志仁家在○○路等語（見本院卷第186至1
      89頁）。
　　⒋查陳俊吉、周國隆二人於本院審理中證稱被告與陳俊吉於1
      08年6月13日在○○街與○○路轉角附近發生車禍等情，與附
      表一編號1所示通訊監察譯文內容相符；而其二人於本院
      審理中一致證稱當日於車輛修理過程中，被告未曾與陳志
      仁私下離開，其二人亦未見被告販賣安非他命與陳志仁，
      則與陳志仁前開警詢、偵查中所證情節相異，且附表一編
      號1所示通訊監察譯文內容，亦無任何疑似與毒品交易相
      關之對話，是無從僅憑陳志仁單一指述，逕為不利於被告
      之認定。
　　⒌又依附表一編號2通訊監察譯文（見他922號卷第31頁）所
      示，108年6月14日上午11時37分許，原係陳志仁撥打電話
      聯絡被告，詢問被告是否在家，欲前往被告住處，之後被
      告於電話中稱：「交代一下好不好」，陳志仁同意並稱：
      「我馬上到，我馬上到」，之後被告回稱：「齁，麻煩一
      下不然我爬不起來很難過」。之後於同日中午12時10分許
      ，被告撥打電話聯絡陳志仁，詢問陳志仁在何處，經陳志
      仁表明係在○○路○○水果店附近後，被告於電話中直接表示
      要過去找陳志仁。依前開通訊監察譯文內容，當日似係被
      告毒癮發作，要求陳志仁至其住處時，順便提供毒品解癮
      ，然久候陳志仁未至，被告遂撥打電話聯絡陳志仁，直接
      至其住處取得毒品解癮。被告辯稱108年6月14日係其前往
      ○○路向陳志仁購買毒品解癮，乃至陳俊吉所證當日與被告
      一同前往○○路，由被告向陳志仁購買毒品等情，與卷內通
      訊監察譯文內容吻合，難認有何不實之處。
　　⒍況，陳俊吉與周國隆二人於本院審理中，一致證稱陳志仁
      曾前往被告住處竊取財物，經員警查獲後，兩人發生爭執
      ，陳俊吉更進一步證稱被告並對到場員警佯稱係其請陳志
      仁至住處拿取物品，不欲追究陳志仁刑事責任，但因陳志
      仁態度不佳，其與被告有因此事毆打陳志仁等語（見本院
      卷第174、177至178、190至192頁），且依卷附被告與陳
      志仁間通訊監察譯文內容，陳志仁確曾於108年6月15日下
      午6時53分許，撥打電話與被告聯絡，在電話中告知在被
      告住處搬運物品遭人認係竊賊而報警處理，到場處理員警
      亦於電話中向被告確認陳志仁至其住處搬運物品有無經過
      其同意，之後被告與陳志仁在電話中發生言語爭執（見他
      922號卷第32至34頁）。則被告與陳志仁間既曾發生口角
      衝突，被告甚至因此毆打陳志仁，即無從排除陳志仁挾怨
      報復，誣指被告犯罪之可能。
　　⒎綜上所述，本件購毒者陳志仁於警詢及偵查中指述被告販
      賣第二級毒品安非他命，就附表一編號1部分，其指述情
      節與當日一同在場之陳俊吉、周國隆二人證詞相異，而卷
      存通訊監察譯文內容，亦不足以補強陳志仁證詞內容之真
      實性；就附表一編號2部分，陳志仁之證詞內容亦與陳俊
      吉證詞相左，且與通訊監察譯文內容齟齬，據此實難僅憑
      被告於羈押期間所為反覆不確定之自白內容，以及與卷存
      其他證據資料相異之購毒者陳志仁指述情節，逕為不利於
      被告之認定。此外，亦查無其他積極證據足認被告有上述
      販賣第二級毒品犯行，應認此部分犯罪行為均屬不能證明
      。
　㈢有關附表一編號3部分：
　　⒈被告持0000000000號行動電話，與持用0000000000號行動
      電話之黃秋豐於108年6月17日晚間7時42分至9時28分間，
      為附表一編號3通訊監察譯文欄所示通話內容之事實，為
      被告所不否認，並經黃秋豐於警詢、偵查及本院審理中到
      庭證述明確（見他922號卷第44、52頁；本院卷第193頁）
      ，此部分事實固堪認定。
　　⒉惟黃秋豐就其與被告間上開內容之通話是否與毒品交易有
      關，乃至後續兩人交易安非他命之過程，於警詢中陳稱：
      我於108年6月17日19時42分撥打電話給阿明，想要找他購
      買第二級毒品安非他命，那時他說他不在家，於是我先前
      往他家裡等他，大約等到21時30分許阿明才回到家（嘉義
      市後火車站附近）詳細地址我不清楚，於是我以新台幣10
      00元代價向阿明購買第二級毒品安非他命，我當下交付現
      金給他，且交易有成功（見他922號卷第44頁）；於偵查
      中證稱：這（即附表一編號3所示譯文內容）是我與何文
      明通話，因為我很久沒有看到他，我先去他家找他，他不
      在，我就打電話給他，他回我說他在○○工作，我問他何時
      回來，他就說等一下就回來，該日講電話並無講到買賣毒
      品的事情。後來，我在大約晚上9點半，在後火車站附近
      等何文明回來，見面之後，我去他家裡面聊天，我要離開
      他家時，我問他有無毒品，他說有，我就請他賣給我，他
      就拿一包安非他命給我，我給他現金1千元，交易地點是
      在他家門口，我離開他家時間約9點多快要10點（見他922
      號卷第52頁）。至本院審理中，黃秋豐又改稱：我找他（
      即被告）本來要問他看有無工作可以做，我是先去他家，
      他不在，他說他在○○工作，我等了半小時或更久，中間我
      又打一通，他說馬上到，我就等他。後來有等到，他有回
      來。本來我們要說工作的事，但我看到他床邊下面有吸食
      器，我就問他有無安非他命，他說他吃完了，我說不然那
      拿一千，他說家裡沒有，他要出去跟人家拿。他開他的貨
      車載我，到了○○街，我在車上，他下去，回來後就回他家
      ，拿一包安非他命給我，可是我沒有吸食器，我說吸食器
      借我，我後來吃剩下一點，我就帶走。我不記得正確的時
      間，但我確實有拿錢給他，他也有拿給我等語（見本院卷
      第193至196頁）。
　　⒊經核黃秋豐上開證詞內容，其於警詢中原本陳稱與被告通
      話之目的即為意欲向被告購買安非他命，至偵查及本院審
      理中，則改稱附表一編號3所示通話與毒品交易無關，而
      其於警詢及偵查中，初稱於被告住處向被告購買安非他命
      ，至本院審理中，則改稱在被告住處時，被告表示安非他
      命已施用完畢，乃駕車載其前往○○街，由被告出面另向他
      人購買，之後返回被告住處吸食云云，是黃秋豐於警詢、
      偵查乃至本院審理中所證交易過程，有相當程度之歧異。
　　⒋又附表一編號3所示通訊監察譯文內容，經核其內容，並無
      涉及毒品之種類、數量、價格等項，且依黃秋豐於偵查及
      本院審理中所證情節，其既係與被告見面後，臨時起意向
      被告購買安非他命，該等通訊監察譯文內容即與毒品交易
      無關，是亦無從逕以之為黃秋豐證詞內容之補強。復以被
      告初始否認販賣安非他命與黃秋豐，即便事後坦承此部分
      犯行，亦無任何對於交易過程之描述，僅單純表示承認檢
      察官起訴之犯罪事實而已。則黃秋豐所證毒品交易過程既
      有歧異，且卷內亦無相關積極證據足以補強黃秋豐證詞內
      容之真實性。揆諸前揭說明，亦應認此部分犯罪尚屬不能
      證明。　
六、原審未查，逕依被告於偵審中部分自白、陳志仁及黃秋豐所
    為之證述暨附表一編號1至3所示通訊監察譯文內容，予以論
    罪科刑，自有違誤。被告上訴意旨就此指摘原判決不當，為
    有理由，應由本院將原判決關於附表一編號1至3部分撤銷，
    諭知被告無罪，以示平允。
據上論斷，應依刑事訴訟法第368條、第369條第1項前段、第364
條、第299條第1項前段、第301條第1項，修正前毒品危害防制條
例第4條第2項、第17條第2項，毒品危害防制條例第8條第1項、
第19條第1項，藥事法第83條第1項，刑法第2條第1項前段、第11
條前段、第47條第1項、第51條第5款、第38條之1第1項、第3項
，判決如主文。
本案經檢察官陳靜慧提起公訴，檢察官鍾和憲於本院到庭執行職
務。
中　　華　　民　　國　　110 　年　　1 　　月　　7 　　日
                  刑事第七庭    審判長法　官  吳勇輝
                                      法　官  吳錦佳
                                      法　官  周紹武
以上正本證明與原本無異。
如不服本判決應於收受送達後20日內向本院提出上訴書狀，其未
敘述上訴理由者，並得於提起上訴後20日內向本院補提理由書（
均須按他造當事人之人數附繕本）「切勿逕送上級法院」。
無罪部分被告不得上訴。
　　　　　　　　　　　　　　　　　　　書記官  楊宗倫
中　　華　　民　　國　　110 　年　　1 　　月　　7 　　日
修正前毒品危害防制條例第4條第2項
製造、運輸、販賣第二級毒品者，處無期徒刑或7年以上有期徒
刑，得併科新臺幣1千萬元以下罰金。
毒品危害防制條例第8條第1項
轉讓第一級毒品者，處1年以上7年以下有期徒刑，得併科新臺幣
1百萬元以下罰金。
藥事法第83條第1項
明知為偽藥或禁藥，而販賣、供應、調劑、運送、寄藏、牙保、
轉讓或意圖販賣而陳列者，處7年以下有期徒刑，得併科新臺幣5
千萬元以下罰金。

附表一：販賣第二級毒品
編號  交易對象/使用之門號 交易時間 交易地點 販賣之種類、數量及金額(新臺幣) 通訊監察譯文 原判決主文、宣告刑及沒收 本院判決主文、宣告刑及沒收 1 陳志仁/ 0000-000-000  108年6月13日下午3時2分後某時許 嘉義市○區○○街與○○路路口某處 5000元之安非他命 A：0000-000-000(何文明持用) B：0000-000-000(陳志仁持用) 通話時間：   108年6月13日15時2分23秒   【陳志仁撥打】 通話內容： 　B：喂。 　A：喂。 　B：喂，你在哪裡？ 　A：我在○○街與○、○○、○○路，轉角那邊。 　B：○○街與○○路轉角那邊哦？ 　A：嘿啦。 　B：我馬上到、我馬上到。 　A：在這裡，和人撞到。 　B：好啦、好，撞到哦？ 　A：嘿啦，去撞到人。 　B：好啦，我過去我過去。 何文明犯販賣第二級毒品罪，處有期徒刑肆年。扣案如附表四編號3至4所示之物均沒收；未扣案之販賣毒品犯罪所得新臺幣伍仟元沒收，於全部或一部不能或不宜執行沒收時，追徵其價額。  原判決撤銷。 何文明無罪。 2  108年6月14日中午12時10分後某時許 嘉義市○區○○路「○○水果行」附近某處 5000元之安非他命 A：0000-000-000(何文明持用) B：0000-000-000(陳志仁持用) ①通話時間：     108年6月14日11時37分58秒     【陳志仁撥打】 　通話內容：　　　　　 　B：喂。 　A：嗯嗯。 　B：你在家？ 　A：蛤？ 　B：你在家嗎？ 　A：嗯。 　B：好、好，我過去找你。 　A：欸，對了。 　B：蛤？ 　A：那個…處理一下好不好？ 　B：好啊，我馬上到，我馬上到。 　A：齁，處理一下，不然我爬不起來很難過。 　B：好啦，我馬上到。 　A：哦。 　B：好啦，好。 何文明犯販賣第二級毒品罪，處有期徒刑肆年。扣案如附表四編號3至4所示之物均沒收；未扣案之販賣毒品犯罪所得新臺幣伍仟元沒收，於全部或一部不能或不宜執行沒收時，追徵其價額。 原判決撤銷。 何文明無罪。      ②通話時間：     108年6月14日12時10分54秒     【何文明撥打】 　通話內容：　　　　　 　（背景音有一女子聲） 　A：喂。 　B：嗯。 　A：嗯。你現在在哪裡？ 　B：我在○○路這邊。 　A：蛤？ 　B：○○路。 　A：○○路？ 　B：嘿阿。 　A：我過去找你。 　B：蛤？ 　A：我過去找你啦。 　B：我在○○路7-11這邊，在水果店這邊，○○水果店這邊，水果行。 　A：好啦，我過去那邊找你。 　B：好。   3 黃秋豐/ 0000-000-000  108年6月17日晚間9時28分後某時許 嘉義市○區○○街00巷0號(何文明住處) 1000元之安非他命 A：0000-000-000(何文明持用) B：0000-000-000(黃秋豐持用) ①通話時間：     108年6月17日19時42分39秒     【黃秋豐撥打】 　B：喂，喂，喂。 　A：喂。 　B：阿明哦？ 　A：恩恩。 　B：幹，我想說打給你怎麼都沒有接，你沒有在家哦？ 　A：我就有給你打。 　B：災啦，我最後想說給你打沒接阿，你打給我我在廁所阿，我出來馬上打給你你就沒接，你跑去哪裡？ 　A：○○啦。 　B：靠北在做工作哦？ 　A：嘿阿。 　B：賀啦賀。  　A：做工作回來了，現在回來了。 　B：在哪裡阿？到哪裡了。 　A：現在要回來了。 　B：還在○○哦？ 　A：沒有啦，回來了。 　B：我在你嘉（應為「家」）捏，你要到了嗎？ 　A：快到了。 　B：好，我等你。  何文明犯販賣第二級毒品罪，處有期徒刑參年拾月。扣案如附表四編號3至4所示之物均沒收；未扣案之販賣毒品犯罪所得新臺幣壹仟元沒收，於全部或一部不能或不宜執行沒收時，追徵其價額。 原判決撤銷。 何文明無罪。      ②通話時間：     108年6月17日20時44分56秒     【何文明撥打】 　B：喂。 　A：恩。 　B：呦，你有空了哦？ 　A：恩。 　B：我剛回到而已。 　A：你從你那邊來。 　B：蛤？哈哈我剛到而已。 　A：人來。 　B：靠北我應該等一下就好了。 　A：蛤？ 　B：等一下，我等一下再打給你。        ③通話時間：     108年6月17日21時10分41秒     【黃秋豐撥打】 　B：喂。 　A：恩。 　B：喂，等一下我過去會不會走了？ 　A：沒有啦。 　B：喔，沒有哦。 　A：我有用起來了。 　B：我可以過去嗎？有哦你有用哦？ 　A：你來外面就好了。 　B：又外面哦？ 　A：你來再說。 　B：賀啦。        ④通話時間：     108年6月17日21時28分55秒       【黃秋豐撥打】 　B：喂，拍謝，我剛才再跟人家說電話。 　A：恩。 　B：我在外面，我走進來就好，我進來裡面找你聊天，齁？ 　A：賀啦。   4 黃建誠/ 0000-000-000  108年6月27日晚間8時25分後某時許 嘉義市○區○○街 00巷0號(何文明住處) 1000元之安非他命 A：0000-000-000(何文明持用) B：0000-000-000(黃建誠持用) ①通話時間：     108年6月27日18時10分26秒     【黃建誠撥打】 　B：喂。 　A：恩？ 　B：喂，明哥有在嗎？有在嗎？  　A :還沒回去啦。 　B：還沒回去哦？ 　A：恩。 　B：你要多久才有回去？ 　A：還在做工做勒。 　B：還在做哦？ 　A：下班再說。 　B：賀賀賀，下班再馬上打給我。 　A：賀賀賀。 何文明犯販賣第二級毒品罪，處有期徒刑參年拾月。扣案如附表四編號3至4所示之物均沒收；未扣案之販賣毒品犯罪所得新臺幣壹仟元沒收，於全部或一部不能或不宜執行沒收時，追徵其價額。 原判決撤銷。 何文明犯販賣第二級毒品罪，累犯，處有期徒刑參年拾壹月。扣案之0000000000號行動電話壹支（含SIM卡壹張）沒收；未扣案販賣毒品犯罪所得新臺幣壹仟元沒收，於全部或一部不能或不宜執行沒收時，追徵其價額。      ②通話時間：     108年6月27日19時41分37秒     【黃建誠撥打】 　B：喂，喂。 　A：恩。 　B：回去了嗎？  　A：回來了，要回來了，快到了。 　B：這樣我現在過去哦？ 　A：嘿阿，快到了。 　B：賀賀，我現在過去。         ③通話時間：     108年6月27日19時51分35秒     【黃建誠撥打】 　B：喂，明哥，我在路這邊，XXX這邊。 　A：恩。 　B：你走出來，我在外面這邊，我不要走進去了。 　A：賀啦賀啦。        ④通話時間：     108年6月27日20時04分11秒     【何文明撥打】 　B：喂。 　A：喂。 　B：你在哪裡？ 　A：我剛才回去就看不到你阿。 　B：我等一陣子，我就去7-11買飮料阿，現在在哪裡？ 　A：我現在要去雲林了啦。 　B：我現在在XXX這邊阿。 　A：我現在要上去了啦。 　B：你現在要彎上去了哦，賀啦賀啦。        ⑤通話時間：     108年6月27日20時25分00秒     【黃建誠撥打】 　B：喂。 　A：賀啦，來阿來阿。 　B：賀。   
附表二：轉讓第一級毒品
編號 轉讓對象  轉讓時間  轉讓地點  轉讓之種類、數量 原判決主文、宣告刑及沒收  本院判決主文、宣告刑及沒收 1 蕭立群 108年5月18日晚間8時許  嘉義市○區○○街00巷0號(何文明住處) 僅供1次施用量之海洛因 何文明犯轉讓第一級毒品罪，處有期徒刑捌月。 原判決撤銷。 何文明犯轉讓第一級毒品罪，累犯，處有期徒刑玖月。 2  108年6月1日晚間10時許 同上 僅供1次施用量之海洛因 何文明犯轉讓第一級毒品罪，處有期徒刑捌月。 原判決撤銷。 何文明犯轉讓第一級毒品罪，累犯，處有期徒刑玖月。 3  108年7月15日晚間8時許 同上 僅供1次施用量之海洛因 何文明犯轉讓第一級毒品罪，處有期徒刑捌月。 原判決撤銷。 何文明犯轉讓第一級毒品罪，累犯，處有期徒刑玖月。 
附表三：轉讓禁藥
編號 轉讓對象  轉讓時間  轉讓地點  轉讓之種類、數量 原判決主文、宣告刑及沒收  本院判決主文、宣告刑及沒收 1 王百祿 108年7月16日下午6時許  嘉義市○區○○街00巷0號(何文明住處) 僅供1次施用量之安非他命 何文明犯轉讓禁藥罪，處有期徒刑參月。扣案如附表四編號5所示之物沒收。  原判決撤銷。 何文明犯轉讓禁藥罪，累犯，處有期徒刑肆月。 2  108年7月17日晚間9時許(起訴書誤載為晚間7時許) 同上 僅供1次施用量之安非他命 何文明犯轉讓禁藥罪，處有期徒刑參月。扣案如附表四編號5所示之物沒收。 原判決撤銷。 何文明犯轉讓禁藥罪，累犯，處有期徒刑肆月。